【裁判字號】    92,易,89
【裁判日期】    920502
【裁判案由】    傷害
【裁判全文】
臺灣臺中地方法院刑事判決                            九十二年度易字第八九號
    公  訴  人  臺灣臺中地方法院檢察署檢察官
    被      告  乙○○
右列被告因傷害案件，經檢察官提起公訴（九十一年度偵字第二二一七六號），本院
判決如左：
    主  文
乙○○傷害人之身體，處拘役貳拾日，如易科罰金，以佰元折算壹日。
    事  實
一、乙○○於民國九十一年九月二十二日下午五時四十分許，在臺中縣石岡鄉○○路
    七十七巷十五號前，因其夫甲○○與丙○○發生口角，竟以內裝汙泥之「乖乖桶
    」丟擲丙○○，致丙○○受有左眼框外側血腫二×三公分、左太陽穴壓痛青腫、
    右中指第二指節青腫之傷害。
二、案經丙○○訴由臺中縣警察局東勢分局報請臺灣臺中地方法院檢察署檢察官偵查
    起訴。
    理  由
一、訊據被告乙○○固坦承有於右揭時、地與告訴人丙○○發生爭執，惟矢口否認有
    何傷害犯行，辯稱：告訴人一直打伊，伊拿「乖乖桶」直直推出去擋他云云。然
    查：
  (一)告訴人於案發當日受有左眼框外側血腫二×三公分、左太陽穴壓痛青腫、右中指
    第二指節青腫傷害，有東勢鎮農會附設農民醫院診斷證明書一紙在卷可稽，且告
    訴人指稱：被告用裝大小便的鐵桶往伊身上丟，砸到到伊左邊太陽穴上方、眉毛
    部位，因伊右手有去抵擋，所以右手中指也有受傷等語（參見本院刑事卷宗九十
    二年四月十八日審理筆錄第三、四頁），核與上開所受傷勢相符，足見案發當時
    被告因與告訴人發生爭執，致使告訴人受有上開傷害甚明。又證人張健能即處理
    員警於偵查中證稱：告訴人身上有味道，像爛泥巴黑色之痕跡，噴散的很開，從
    頭到腳都有，有臭水溝的味道，無法區分是否為大、小便或者是爛泥巴，可能是
    臭水溝挖出來等語（參見臺灣臺中地方法院檢察署偵查卷宗第二十二頁），足見
    告訴人遭人潑灑污物無訛。若被告以裝有污物之乖乖桶直推以抵擋告訴人，桶內
    污物怎會潑灑至告訴人全身？且若如被告所云係以乖乖桶抵擋告訴人之攻擊，則
    告訴人受傷部位應係用以攻擊之手部，何以會造成告訴人頭部之傷害？足徵被告
    所辯，顯不足採，是被告應係以裝有污物之乖乖桶丟擲告訴人，造成告訴人上開
    之傷害無誤。
  (二)被告於本院調查時辯稱：告訴人一直打伊，所以伊拿「乖乖桶」擋他云云，證人
    甲○○即被告丈夫於本院調查時證稱：伊太太出來問告訴人為何一直罵伊，告訴
    人手上拿東西打被告，什麼東西不曉得，伊就把被告拉回家，告訴人還要打被告
    ，被告看到地上有個乖乖桶，被告就拿乖乖桶擋告訴人，後來二人就在拉扯等語
    （參見本院刑事卷宗九十二年二月十七日審理筆錄第二頁）；然證人甲○○於警
    詢時陳稱：被告聽到吵鬧聲趕到現場，告訴人將脾氣遷怒到被告身上，又作勢要
    毆打被告，被告為了要抵擋，隨手撿起空乖乖桶保護自己云云（參見臺灣臺中地
    方法院檢察署偵查卷宗第四頁背面、第五頁），被告亦於警詢中自承：伊聽到吵
    鬧聲趕到現場，告訴人將脾氣遷怒到伊身上，又作勢要毆打伊，因告訴人人高馬
    大，伊非常害怕，隨手檢起路邊之乖乖桶抵擋云云（參見臺灣臺中地方法院檢察
    署偵查卷宗第七頁背面）。則被告與證人甲○○於警詢中僅供稱告訴人作勢要毆
    打被告，卻於本院調查時改稱告訴人一直打被告云云，前後供述不一，難認被告
    當時受有不法之侵害，是被告主張正當防衛云云，非有理由。
  (三)被告辯稱：桶子裝有污泥形同鈍器，如告訴人遭被告短距離丟擲，何以告訴人之
    傷害甚微云云。然桶內污泥多寡，因未扣案無法證實，且告訴人陳稱：伊的右手
    有去抵擋鐵桶，造成右手中指受傷等語，足見乖乖桶擊中告訴人時已得緩衝，是
    告訴人所受之上開傷害尚在情理之中，於理並無不合。至證人韓賴秀英即被告鄰
    居於本院調查時證稱：沒有看到被告拿乖乖桶打告訴人，沒有看到告訴人身上有
    髒東西等語，然被告自承：證人韓賴秀英前面沒看到告訴人要打伊，現場有乖乖
    桶，伊就拿乖乖桶擋他，所以伊拿乖桶桶時，證人這一段因為發生在前沒有看到
    等語（參見本院刑事卷宗九十二年三月二十四日調查筆錄第四頁），是證人韓賴
    秀英並未全程目擊，其證詞要難引為對被告有利之證據。
  (四)綜上，本案事證明確，被告犯行洵湛認定，應依法論科。
二、被告乙○○傷害告訴人丙○○身體，核其所為，係犯刑法第二百七十七條第一項
    之普通傷害罪。爰審酌被告前無不良素行紀錄，有本院被告全國前案紀錄表及臺
    灣臺中地方法院檢察署刑案資料查註紀錄表各一份在卷可參，其因與告訴人口角
    糾紛而犯本罪，暨其犯罪手段、目的、情節、犯罪所生之危害、告訴人所受傷害
    之程度為腫脹瘀青及犯後態度等一切情狀，量處如主文所示之刑，並諭知易科罰
    金之折算標準，以示懲儆。
據上論斷，應依刑事訴訟法第二百九十九條第一項前段，刑法第二百七十七條第一項
、第四十一條第一項前段，罰金罰鍰提高標準條第一條前段、第二條，判決如主文。
本案經檢察官謝名冠到庭執行職務
中      華      民      國      九十二      年      五    月      二    日
    臺灣臺中地方法院刑事第三庭
                                    審判長法  官  劉  賢  錫
                                          法  官  林  三  元
                                          法  官  黃  裕  仁
右正本證明與原本無異。
如不服本判決，應於送達後十日內向本院提出上訴狀（須附繕本），上訴於臺灣高等
法院臺中分院。
                                          書記官
中      華      民      國      九十二      年      五    月      五    日
附錄論罪科刑法條
刑法第二百七十七條第一項
傷害人之身體或健康者，處三年以下有期徒刑、拘役或一千元以下罰金。


司法院資訊處製作；財團法人民間司法改革基金會備份。
